The Galeazzi Collection
Yale University Music Library
- Orchestra and Chamber Music, Series II
  - [Minuetto, 2 mandolins & guitar] Minuetto / dell arr. Carlo Giuiozzi., Giuliozzi, Carlo, 1863-; 3 parts. 32 cm. (Box 6, Folder 89)
  - [Die sieben Worte des Erlösers am Kreuze; arr.] Musica stromentale / sopra le Sette parole di N.S.G.C. ossieno Sette Sonate / con introduzione, ed al fine un terremoto, composte ridotte in quartetto / per due violine, viola, violoncello, dal Sigr. Maestro / Giuseppe Haydn / ... / Opera 48. Per uso di Giuseppe Guardabassi / di Recanati / Bologna adi 23 luglio 1841., Haydn, Joseph, 1732-1809; 4 parts. 23 x 29 cm. (Box 6, Folder 90)
  - [Duets, violins, op. 33] Tre duetti / per due violini del Sigr. / Francesco Cromer [i.e. Krommer], Krommer, Franz, 1759-1831; 2 parts. 30 cm. (Box 6, Folder 91)
    Copied with the composer's Tre duetti, without opus no.
    CONTENTS: No. 1. B-flat major.-- No. 2. E minor.-- No. 3. A-flat major.
  - [Duets, violins] Tre duetti / a due violini del Sigr. Francesco Cromer [i.e. Krommer], Krommer, Franz, 1759-1831; 2 parts. 30 cm. (Box 6, Folder 91)
    Not in Brünn. Universita. Knihovna. Frantisek Vincenc Kramár.
    Copied with the composer's Tre duetti, op. 33
    CONTENTS: No. 1. C major.-- No. 2. G minor.-- No. 3. A major.
  - [Duos, violins, op. 51] Tre duetti di Kromer per violini. 1893., Krommer, Franz, 1759-1831; 2 scores ([48] and [60] p., respectively) (Box 7, Folder 92)
    23 x 31 cm.
    Copyist's manuscript, in ink.
    On cover title of 1st score: Renato Malinverno ... Ottobre Novembre Dicembre 1893 Ascoli Piceno.
    Both scores signed, in ink, by Francesco Galeazzi
    CONTENTS: No. 1. D major.-- No. 2. F major.-- No. 3. E-flat major.
  - [Quartet, strings, op. 53] Trois quatuors / pour deux violons, viola, et violoncelle / par / François Krommer / ... / No. 53 / Proprieta di Francesco Galeazzi, Krommer, Franz, 1759-1831; 4 parts. 23 x 29 cm. (Box 7, Folder 93)
  - [Quartets, clarinet & strings, op. 21] Quartetto / concertato / a clarino, violino, viola, e violoncello / del Sigr. Maestro Cromer [i.e. Krommer], Krommer, Franz, 1759-1831; 4 parts. 22 x 30 cm. (Box 7, Folder 94)
    CONTENTS: No. 1. B-flat major.-- No. 2. E-flat major.
  - [Quintet, violins, violas & violoncello, op. 32, A major] Quintetto / per due violini, due viole, e violoncello / del Sigr. Giorgio Onslow / Opa. 32 / Messo in partitura da [ ? ] Antonio Pauselli / in Gubbio incominciato la sera del 3 Luglio / 1837., Onslow, Georges, 1784-1853; score ([52] p.) 23 x 31 cm. (Box 7, Folder 95)
    Incomplete volume: all after p. [52] wanting.
    Copied with Krommer, F. Quintet, violins, violas & violoncello, op. 80 D major.
  - [Quintet, violins, violas & violoncello, op. 80, D major] Gran quintetto Opa. 80 di Krommer, Incominciata in Città di Castello. 1 Maggio 1837., Krommer, Franz, 1759-1831; score ([76] p.) 23 x 31 cm. (Box 7, Folder 95)
    At end: Teminato la mattina, del 26 Giugno 1837 in Gubbio.
    Copied with Onslow, G. Quintet, violins, violas & violoncello, op. 32, A-flat major.
  - [Duos brillants, flutes, op. 102] Tre / duetti brillanti per due flauti / dedicati al suo amico / Camus / primo flauto del Teatro Italiano di Parigi / da Federico Kuhlau / Op. 102 / Proprieta di / Sig. Francesco Galleazzi, Kuhlau, Friedrich, 1786-1832; 2 parts. 26 x 31 cm. (Box 7, Folder 96)
    End of 1st flute part: Terminato 31 Guigno 1896.
    End of 2nd flute part: Copio Corradetti Corradino.
  - [Caprices de concert, violin, op. 27] Trois / caprices de concert / dans un style dramatique / pour le / violon seul / ... / par / Charles Lipinski / Oeuvre 27., Lipiński, Karol Józef, 1790-1861; [20] p. 22 x 29 cm. (Box 7, Folder 97)
  - [Duets, violins] Tre duetti / per due violini / del Sigr. L. Masseau / Ascoli Piceno / Francesco Galeazzi, Masseau, L.; [26] p. 23 x 31 cm. (Box 7, Folder 98)
    CONTENTS: No. 1. F major.-- No. 2. B-flat major.-- No. 3. E-flat major.
  - [Scènes pittoresques, orchestra] Scènes pittoresques / 4me suite d'orchestre / ... / par / J. Massenet., Massenet, Jules, 1842-1912; score ([22, 27, 33] p.) 29 cm. (Box 7, Folder 99)
    CONTENTS: Marche.-- Air de ballet.-- Angelus.-- Fête bohème.
  - [Quartet, strings, A major] Quartetto Brillante per due violini, viola, e violoncello composta del J. Mayseder, Mayseder, Joseph, 1789-1863; 4 parts. 23 x 31 cm. (Box 7, Folder 100)
    Caption title (1st violin part)
  - [Quartet, strings, F major] Quartetto / per due violini, viola, e violoncelle / del / Sigr. J. Mayseder., Mayseder, Joseph, 1789-1863; 4 parts. 32 cm. (Box 7, Folder 101)
  - [Elena di Feltre. Overture] Mercadante - Sinfonia nell'opera, Elena da [i.e. di] Feltre, a grand orchestra., Mercadante, Saverio, 1795-1870; condensed score [9] p. and 14 parts. 23 x 29 cm. (Box 7, Folder 102)
  - Fantasia funebre / del Mo. / Saverio Mercadante / Proprieta di Francesco Galeazzi., Mercadante, Saverio, 1795-1870; score (52 p.) 22 x 29 cm. (Box 7, Folder 103)
  - Il lamento del Bardo / Sinfonia a grand orchestra / ... / [dal] S. Mercadante / ... / Propt. di Gius. Galeazzo Galeazzi., Mercadante, Saverio, 1795-1870; score (31 p.) 30 cm. (Box 7, Folder 104)
  - [Die Zauberflöte. Overture] W.A. Mozart / Overtura nell'opera / Il flauto magico / Partitura originale., Mozart, Wolfgang Amadeus, 1756-1791; score ([27] p.) and 26 parts. (Box 8, Folder 105)
  - [Quartets, strings. Selections] Trois / quatuors pour / dux [sic] violons, alto, e basso / composes e dedies / a Monsiur [sic] Baillot ... / par / Onslow / P. di F. Galeazzi, Onslow, Georges, 1784-1853; 4 parts. 22 x 28 cm. (Box 8, Folder 106)
    Title from part for first violin.
    CONTENTS: No. 1. C minor.-- No. 2. F major.-- No. 3. A major.
  - [Caprices, violin, op. 1] Vingt-quatre / caprices / ou études / pour le violon / ... / par / N. Paganini. 1828., Paganini, Nicolò, 1782-1840; [63] p. 38 cm. (Box 8, Folder 107)
  - [Sonatine caratteristiche progressive, piano, 4 hands] 12 [i.e. Dodici] Sonatine caratteristiche / per Piano forte a 4 mani / ... / di / N. Paoletti / ... / Torino presso A. Racca., Paoletti, N.; [25] p. 22 x 29 cm. (Box 8, Folder 108)
  - [Requiem] Perosi / Messa da Requiem, Perosi, Lorenzo, 1872-1956; 13 parts. 33 cm. (Box 8, Folder 109)
  - [Quartet, horn & strings, no. 1, D minor] Quartetto Io / per / violino, due viole [i.e. corno e viola] e violoncello / del Sigr. Nicola Petrini Zamboni., Petrini Zamboni, Nicola, 1785-1849; 4 parts. 33 cm. (Box 8, Folder 110)
  - [Quartet, horn & strings, no. 2, F minor] Quartetto secondo / per / violino, corno, viola, e violoncello / del Sigr. Niccola [i.e. Nicola] Petrini Zamboni, Petrini Zamboni, Nicola, 1785-1849; 4 parts. 33 cm. (Box 8, Folder 111)
  - [Quartet, horn & strings, no. 3, B-flat major] Quartetto terzo / per / violino, corno, viola / e violoncello / del sigr. Nicola Petrini Zamboni., Petrini Zamboni, Nicola, 1785-1849; 4 parts. 33 cm. (Box 8, Folder 112)
  - [Trios, strings] Tre trii / concertati di / Nicola Petrini Zamboni / Prop, di F. Galeazzi, Petrini Zamboni, Nicola, 1785-1849; 3 parts. 23 x 31 cm. (Box 8, Folder 113)
    CONTENTS: No. 1. E-flat major.-- No. 2. G major.-- No. 3. B-flat major.
  - [Trios, 2 violins & violoncello] Tre trii / per due violini, e violoncello / composti ... / da Nicola Petrini, Petrini Zamboni, Nicola, 1785-1849; 3 parts. 22 x 30 cm. (Box 8, Folder 114)
    Parts dated 18 aprile 1806.
    CONTENTS: No. 1. D minor.-- No. 2. A major.-- No. 3. E major.
  - [Duets, flute & violin] Tre gran duetti per studio / Der flauto, e violino / Del Sigr. Ignazio Pleyel, Pleyel, Ignaz Joseph, 1757-1831; 2 parts. 22 x 29 cm. (Box 8, Folder 115)
    CONTENTS: D major.-- G major.-- C major.
  - [Duets, violins, op. 48] Sei duetti / a due violini / del Sigr. Ignazio Pleyel / ... / Per uso della Sigr. Francesca Persiani, Pleyel, Ignaz Joseph, 1757-1831; 2 parts. 22 x 30 cm. (Box 8, Folder 116)
  - [La Gioconda. Danza della ore. Selections] Danza della ore - Galoppè, Ponchielli, Amilcare, 1834-1886; score ([15] p.) 38 cm. (Box 8, Folder 117)
  - [La Cenerentola. Selections; arr.] Il dramma / La Cennerentola [sic] del Sigr. / Cavalier Gioacchino Rossini / Ricotta per sei / Due violini, viola, flauto, clarino, e basso, [Rossini, Gioacchino Antonio] 1792-1868; 5 parts. 22 x 30 cm. (Box 9, Folder 118)
    Incomplete set: part 2d violin wanting.
  - [L'Italiana in Algeri. Selections; arr.] L'Italiana in Algeri / ridotta / per due violini, viola, e violoncello / da / secondo ripini / musica dell'immortale Sigr. Gioacchino Rossini, [Rossini, Gioacchino Antonio] 1792-1868; 4 parts. 22 x 31 cm. (Box 9, Folder 119)
  - [Robert Bruce. Overture] Ouverture / a grand orchestre del'opera / Robert Bruce / de / G. Rossini. / [ ? ] Collegio / Maggio 1872, [Rossini, Gioacchino Antonio] 1792-1868; score (1393 p.) 29 cm. (Box 9, Folder 120)
    A pasticcio made up from Rossini's works by L. Niedermeyer.
  - [Tancredi. Overture] Sinfonia / nell'opera / Tancredi / di / G. Rossini, [Rossini, Gioacchino Antonio] 1792-1868; score (49 p.) and 28 parts. 22 x 31 cm. (Box 9, Folder 121)
  - [Exercise de l'archet] 26 [i.e. Ventisei] esercizi / per / violino / di / C. Schall / ... / Copiati in Roma per uso di Francesco Galeazzi., Schall, Claus Nielsen, 1757-1835; [50] p. 22 x 30 cm. (Box 9, Folder 122)
  - [Ave Maria; arr.] Schubert / Ave Maria / (Trascrizione), Schubert, Franz, 1797-1828; score ([11] p.) 27 x 34 cm. (Box 9, Folder 123)
    Arr. for orchestra; originally for voice and piano.
    At end, in ink: Palermo / Nizza / 1895.
  - Omaggio / a / Verdi / Melodie del Rigoletto / Per violino / di / Luigi Sessa / Ricordi Milano / Per uso di Galeazzi Figli ... 1898., Sessa, Luigi; score ([17] p.) 30 cm. (Box 9, Folder 124)
    For violin and piano.
  - [I due Foscari. Selections; arr.] I due Foscari, musica al celebre Maestro Giuseppe Verdi / Ridotta in quartto per flauto, violino, viola e violoncello., Verdi, Giuseppe, 1813-1901; 4 parts. 23 x 30 cm. (Box 9, Folder 125)
    In caption title of part for violin: Violino 2do [!]
  - [I Lombardi alla prima crociata. Selections; arr.] I Lombardi / alla prima crociata / opera di G. Verdi / Proprieta di F. Galeazzi, Verdi, Giuseppe, 1813-1901; 3 parts. 23 x 30 cm. (Box 9, Folder 126)
    Only flute, 2d. violin and violoncello parts.
  - [Macbeth. Selections] Machebet [i.e. Macbeth], Verdi, Giuseppe, 1813-1901; 15 parts. 24 x 29 cm. (Box 10, Folder 127)
  - [Macbeth. Selections; arr.] Macbeth / Opera del Maestro Verdi / Ridotta per due violini, viola, e violoncello., Verdi, Giuseppe, 1813-1901; 4 parts. 23 x 30 cm. (Box 10, Folder 128)
    Title from part for violoncello.
  - [Nabucco. Overture] Sinfonia nel Nabucco del Mo. Verdi., Verdi, Giuseppe, 1813-1901; 28 parts. 22 x 29 cm. (Box 10, Folder 129)
  - [La traviata. Coro di zingarelle; arr.] La traviata del Mr. Verdi. Coro di zingarelle., Verdi, Giuseppe, 1813-1901; score ([11] p.) 25 x 30 cm. (Box 10, Folder 130)
    Arr. for orchestra; originally for chorus and orchestra.